# 请教陈版，这种股权结构如何抵消

提问人：SS1111 时间：2023-02-19 18:02:45
请教陈老师，甲公司全资持股乙公司，乙是甲的全资子公司；同时乙公司持股丙公司53%，甲公司持股丙公司47%，乙公司持股丁公司51%，甲公司持股丙公司49%； 虽然乙公司持股丙丁公司股权比例都超过51%,但相对于最终控制方甲公司而言，实际还是甲公司控制乙公司、丙公司、丁公司； 这种是在乙公司层面确认长投，然后先乙公司合并丙丁公司，再甲公司合并乙公司吗？
1.jpg (23.64 KB, 下载次数: 0)
2023-2-19 17:56 上传

回答人：chenyiwei
站在乙公司角度，要确定乙公司能否控制丙、丁。建议甲公司明确丙、丁两公司的管理体制，即是否授权乙公司进行日常具体事项的管理，将涉及丙、丁公司的财务、经营等相关活动事项的决策权授予乙公司，乙公司据此将丙、丁公司纳入合并报表范围（甲公司持有丙、丁公司的权益在乙公司合并报表中作为少数股权）。甲公司合并时，将其对丙、丁公司的长期股权投资与乙公司合并报表中的少数股东权益相抵销。

提问人：SS1111 时间：2023-03-05 10:38:55
陈老师，甲公司合并时，将其对丙、丁公司的长期股权投资与乙公司合并报表中的少数股东权益相抵销，会不会抵消不平。。。涉及到少数股东损益

回答人：chenyiwei
应当不会。如果最终无法消除则说明某个步骤出了差错。